【裁判字號】    88,易,1906
【裁判日期】    890529
【裁判案由】    竊盜
【裁判全文】
臺灣桃園地方法院刑事判決                        八十八年度易字第一九六號
    公  訴  人  臺灣桃園地方法院檢察署檢察官
    被      告  乙○○
右列被告因竊盜案件，經檢察官聲請簡易判決處刑（八十八年度偵字第九六四二號）
，經本院改行通常程序，茲判決如左：
        主  文
乙○○竊盜，處有期徒刑肆月。
        事  實
一、乙○○意圖為自己不法之所有，於民國八十八年六月六日凌晨一時十分許，在桃
    園縣大園鄉埔心村二十二鄰一九八號前，以其所有之鑰匙竊取張正明所有，甲○
    ○使用之車牌號碼ＲＸＧ─九三六號輕型機車一部，得手後載不知情之友人梁美
    花回家。途經埔心國小前，因熄火後無法再行發動，遂將該機車棄置路旁，並將
    上開鑰匙拋棄。嗣於同月九日二十三時十分許，為警在桃園縣大園鄉埔心國小前
    循線尋獲乙○○棄置該處之上開機車，而悉上情。
二、案經甲○○訴由桃園縣警察局大園分局報請台灣桃園地方法院檢察署檢察官偵查
    起訴。
        理  由
一、訊據被告乙○○矢口否認右揭犯行，辯稱：機車是甲○○借伊的，機車鑰匙亦是
    甲○○給伊的云云，惟查，右揭事實業據被告乙○○於警訊中坦承不諱，核與被
    害人甲○○於警訊中指訴情節相符，並有贓物領據一紙在卷可稽。參以若係被害
    人甲○○借予使用，雙方亦係舊識，其豈有干冒誣告之險，而為不實告訴之理？
    何況被告若係使用被害人甲○○所交付之鑰匙起動機車，豈會熄火後即無法再起
    動，且相隔數日均未告知被害人甲○○，而將之棄置路旁之理？故所辯顯係事後
    卸責之詞，委不足採。是以本件事證明確，被告犯行堪予認定。
二、核被告所為，係犯刑法第三百二十條第一項竊盜罪。爰審酌被告之犯罪動機、方
    法、所生危害、及犯後態度等一切情狀，量處如主文所示之刑，以資懲儆。
三、本件係檢察官聲請以簡易判決處刑之案件，因認檢察官之聲請難謂得當，不合刑
    事訴訟法第四百四十九條所定得以簡易判決處刑之案件，本院改依通常程序審理
    之，附此敘明。
據上論斷，應依刑事訴訟法四百五十二條、第二百九十九條第一項前段、刑法第三百
二十條第一項，罰金罰鍰提高標準條例第一條前段，判決如主文。
本案經檢察官呂理銘到庭執行職務
中      華      民      國 八十九    年      五      月    二十九    日
                               臺灣桃園地方法院刑事第二庭
                                       法  官 曾  正  耀
右正本證明與原本無異。
如不服本判決，應於判決正本送達後十日內向本院提出上訴狀
                                       書記官  蘇     萱
中     華        民      國    八十九    年      五     月   二十九    日
附錄論罪科刑依據之法條：
刑法第三百二十條
意圖為自己或第三人不法之所有，而竊取他人之動產者，為竊盜罪，處五年以下有期
徒刑、拘役或五百元以下罰金。
意圖為自己或第三人不法利益，而竊佔他人之不動產者，依前項之規定處斷。
前二項之未遂犯罰之。


司法院資訊處製作；財團法人民間司法改革基金會備份。
